【裁判字號】    97,上訴,189
【裁判日期】    970514
【裁判案由】    毒品危害防制條例
【裁判全文】
臺灣高等法院臺南分院刑事判決         97年度上訴字第189號
上  訴  人  臺灣嘉義地方法院檢察署檢察官
上  訴  人
即  被  告  乙○○
                    （現於臺灣嘉義監獄鹿草分監執行中）
指定辯護人  本院公設辯護人丁○○
上  訴  人
即  被  告  丙○○
                    （現於台灣嘉義監獄鹿草分監執行中）
選任辯護人  汪玉蓮律師
上  訴  人
即  被  告  甲○○
                    （現於台灣嘉義監獄鹿草分監執行中）
指定辯護人  本院公設辯護人丁○○
上列上訴人因被告等毒品危害防制條例案件，不服臺灣嘉義地方
法院九十六年度訴字第七四八號中華民國九十六年十二月三十一
日第一審判決（起訴案號：臺灣嘉義地方法院檢察署九十六年度
偵字第一八八八、三四三一、四三七六、六二五九、六二六０號
），提起上訴，本院判決如下：
    主  文
上訴駁回。
    事  實
一、乙○○（綽號阿柳、柳仔、叔仔）前因施用第二級毒品案件
    ，經臺灣嘉義地方法院以九十三年度嘉簡字第五四一號判決
    判處有期徒刑四月確定（下稱第一罪）；因施用第二級毒品
    、持有第一級毒品案件經同法院以九十三年度嘉簡字第八七
    九號判決分別判處有期徒刑各六月確定（下稱第二罪）；又
    因施用第一級毒品案件經同法院以九十四年度訴字第一二四
    號判決判處有期徒刑七月確定（下稱第三罪），上開第二罪
    、第三罪案件合併定應執行有期徒刑一年五月確定，並與第
    一罪接續執行，甫於民國九十五年一月二十七日縮短刑期假
    釋出監，並於九十五年五月二十二日假釋期滿以執行完畢論
    ；丙○○（綽號珈典、典仔）前因詐欺案件，經同法院以九
    十四年度嘉簡字第三七四號判決判處有期徒刑三月確定，於
    九十五年二月二十二日縮短刑期執行完畢，而於翌日出監；
    甲○○（綽號空全、土匪）前因施用第二級毒品案件，經同
    法院以九十四年度嘉簡字第一○七號判決判處有期徒刑四月
    確定，再因竊盜案件，經同法院以九十四年度嘉簡字第二三
    ○號判決判處有期徒刑六月確定，上開施用第二級毒品及竊
    盜案件經同法院以九十四年度聲字第二九九號裁定定執行刑
    為有期徒刑九月確定，復因施用第一級毒品及第二級毒品案
    件，經臺灣高等法院臺南分院以九十四年度上訴字第八二四
    號判決分別判處有期徒刑十一月及六月，並定執行刑為有期
    徒刑一年四月確定，上開二者接續執行，於九十四年五月二
    十七日入監執行，於九十五年十二月十五日縮短刑期假釋出
    監付保護管束，保護管束期滿日期為九十六年五月五日，嗣
    該假釋遭撤銷（本案未構成累犯）。詎均仍不知悔改：
（一）乙○○、丙○○、甲○○均明知海洛因係毒品危害防制條
      例所定之第一級毒品，不得販賣，竟意圖營利，分別起意
      ，或由乙○○單獨基於販賣第一級毒品海洛因之犯意（如
      附表一部分），或分別與丙○○（如附表二部分）、甲○○（如附表三部分）共同基於上開犯意之聯絡，以摩托羅
      拉牌行動電話二支換置入電話號碼0000000000、00000000
      00、0000000000等行動電話門號ＳＩＭ卡作為聯絡販賣海
      洛因之工具，分別由乙○○、丙○○接聽電話約定時間、
      地點、所購買海洛因之數量及金額後，再由乙○○自行前
      去或指示丙○○、甲○○前去交易（販賣海洛因之對象、
      時間、數量、次數及販賣所得，均詳見附表一至三所示）
      。
（二）乙○○明知安非他命係毒品危害防制條例所定之第二級毒
      品，不得販賣，竟意圖營利，分別起意，並基於販賣第二
      級毒品安非他命之犯意，以摩托羅拉牌行動電話二支換置
      入電話號碼0000000000、0000000000等行動電話門號ＳＩ
      Ｍ卡作為聯絡販賣安非他命之工具，於接聽電話約定時間
      、地點、所購買安非他命之數量及金額後，再前往交易（
      販賣安非他命之對象、時間、數量、次數及販賣所得，均
      詳見附表四所示）。
（三）乙○○明知海洛因、安非他命係屬毒品危害防制條例所定
      之第一級、第二級毒品，不得非法轉讓，竟分別基於轉讓
      第一級毒品海洛因、第二級毒品安非他命之犯意，自九十
      六年二月至四月間，將海洛因、安非他命放置在嘉義縣民
      雄鄉興南村頭橋七○六號四樓居所桌上，任由甲○○自行
      取用，而轉讓海洛因、安非他命予甲○○各一次（詳見附
      表五、六所示）。
二、嗣於九十六年四月二十五日下午二時五十五分許，乙○○因
    通緝到案，經其同意在上開嘉義縣民雄鄉興南村頭橋七○六
    號四樓居所執行搜索，並扣得如附表七所示之物。
三、案經嘉義縣警察局移送臺灣嘉義地方法院檢察署檢察官偵查
    起訴（原起被告乙○○贓物犯行部分，業據檢察官於原審審
    理中依法撤回起訴）。
    理  由
一、按被告以外之人於審判外之陳述，雖不符刑事訴訟法第一百
    五十九條之一至第一百五十九條之四之規定，而經當事人於
    審判程序同意作為證據，法院審酌該言詞陳述或書面陳述作
    成時之情況，認為適當者，亦得為證據。當事人、代理人或
    辯護人於法院調查證據時，知有第一百五十九條第一項不得
    為證據之情形，而未於言詞辯論終結前聲明異議者，視為有
    前項之同意。」，刑事訴訟法第一百五十九條之五定有明文
    。查本件檢察官所舉所有書面及言詞陳述之證據能力，經本
    院於準備時提示被告及其辯護人均表示同意列為證據，且迄
    言詞辯論終結前亦未聲明異議，本院審酌該等供述證據之取
    得過程並無瑕疵，與本案待證事實間復具有相當之關聯性，
    以之為本案證據尚無不當，自得採為證據，先予敘明。
二、上開犯罪事實，迭據被告乙○○、丙○○及甲○○於原審及
    本院審理時坦承不諱，核與證人何志偉、何柏慶、唐國涼、
    唐國芳、嚴明立、李富凱及共同被告甲○○證述之情節相符
    ，此外，並有通訊監察譯文表數份、法務部調查局九十六年
    五月二十六日調科壹字第○九六二三○四五七一○號鑑定書
    在卷及附表七所示之毒品及預備與供販賣毒品使用之物等扣
    案可佐，堪信被告等之自白與事實相符，本件事證明確，被
    告等上開犯行均堪認定。
三、按海洛因、安非他命分屬毒品危害防制條例第二條第二項第
    一款、第二款所定之第一級、第二級毒品。核被告三人之所
    為，均係犯毒品危害防制條例第四條第一項之販賣第一級毒
    品罪，被告乙○○則另犯同條例第四條第二項之販賣第二級
    毒品罪、第八條第一項之轉讓第一級毒品罪、第二項之轉讓
    第二級毒品罪。被告等持有海洛因或安非他命之低度行為，
    分別為販賣或轉讓之高度行為所吸收，均不另論罪。被告乙○○分別與丙○○就附表二部分及與被告甲○○就附表三部
    分，具有犯意聯絡及行為分擔，均為共同正犯。又被告乙○○係將海洛因、安非他命放置在桌上，任由甲○○自行取用
    ，應認僅各有一次提供毒品而任由隨時取用之行為，故應論
    以轉讓海洛因一罪及轉讓安非他命一罪。被告三人上開犯行
    ，均犯意各別，行為亦殊，均應予分論併罰，起訴書認應均
    係包括一罪之集合犯行為云云，尚有誤會。被告乙○○前因
    施用第二級毒品案件，經臺灣嘉義地方法院以九十三年度嘉
    簡字第五四一號判決判處有期徒刑四月確定（下稱第一罪）
    ；因施用第二級毒品、持有第一級毒品案件經同法院以九十
    三年度嘉簡字第八七九號判決分別判處有期徒刑各六月確定
    （下稱第二罪）；又因施用第一級毒品案件經同法院以九十
    四年度訴字第一二四號判決判處有期徒刑七月確定（下稱第
    三罪），上開第二罪、第三罪案件合併定應執行有期徒刑一
    年五月確定，並與第一罪接續執行，甫於九十五年一月二十
    七日縮短刑期假釋出監，於九十五年五月二十二日假釋期滿
    以執行完畢論；被告丙○○前因詐欺案件，經同法院以九十
    四年度嘉簡字第三七四號判決判處有期徒刑三月確定，於九
    十五年二月二十二日縮短刑期執行完畢，而於翌日出監等情
    ，各有臺灣高等法院被告前案紀錄表一份在卷可稽，渠等於
    受徒刑之執行完畢後，五年以內故意再犯本件有期徒刑以上
    之各罪，均構成累犯，除法定本刑為死刑或無期徒刑部分，
    依法不得加重外，應各加重其刑。
四、又按刑之量定，為求個案裁判之妥當性，法律固賦予法院裁
    量權，但此項裁量權之行使，除應依刑法第五十七條規定，
    審酌行為人及其行為等一切情狀，為整體之評價，並應顧及
    比例原則與平等原則，使罪刑均衡，輕重得宜，以契合社會
    之法律感情。又刑法第五十九條規定犯罪之情狀可憫恕者，
    認科以最低度刑仍嫌過重者，得酌量減輕其刑，其所謂「犯
    罪之情狀」，與同法第五十七條規定科刑時應審酌之一切情
    狀，並非有截然不同之領域，於裁判上酌減其刑時，應就犯
    罪一切情狀（包括第五十七條所列舉之十款事項），予以全
    盤考量，審酌其犯罪有無可憫恕之事由（即有無特殊之原因
    與環境，在客觀上足以引起一般同情，以及宣告法定低度刑
    ，是否猶嫌過重等等），以為判斷。而販賣第一級毒品罪之
    法定刑為「死刑或無期徒刑；處無期徒刑者，得併科新台幣
    一千萬元以下罰金」，然同為販賣第一級毒品者，其原因動
    機不一，犯罪情節未必盡同，有為國際間大盤毒梟販賣鉅量
    者，亦有為一般中、小盤毒販少量販賣之分，甚或僅因吸毒
    者為補貼自身施用毒品所耗用之金錢，而伺機零星販賣者，
    其販賣行為所造成危害社會之程度自屬有異，法律科處此類
    犯罪，所設之法定最低本刑卻同為「無期徒刑，得併科新台
    幣一千萬元以下罰金」，不可謂不重。我國刑法係採教育刑
    主義，於此情形，倘依其情狀茍予長期教育改造，即足以懲
    儆，並可達防衛社會之目的者，自非不可依客觀之犯行與主
    觀之惡性二者加以考量其情狀，是否顯有可憫恕之處，如認
    科以最低度刑仍嫌過重者，即應斟酌適用刑法第五十九條之
    規定酌量減輕其刑，期使個案裁判之量刑，能斟酌至當，符
    合比例原則。查被告三人上開各次販賣海洛因之犯行，每次
    僅販售五百元至二千元不等之毒品，其犯罪情節，當非大盤
    毒梟者可資等同併論，如各量處法定最低度刑無期徒刑，殊
    嫌過重，其犯罪之情狀顯可憫恕，爰依刑法第五十九條之規
    定均減輕其刑，並依法先加後減之（法定本刑為死刑或無期
    徒刑部分，依法不得加重）。
五、原審以被告三人上開犯行罪證明確，因予適用毒品危害防制
    條例第四條第一項、第二項、第八條第一項、第二項、第十
    八條第一項前段、第十九條第一項，刑法第十一條、第二十
    八條、第四十七條第一項、第五十九條、第五十一條第五款
    、第三十八條第一項第二款等規定，並敘明審酌被告三人均
    已坦承犯行，尚知悔悟之態度，及被告等四肢健全，竟不思
    循正途賺取金錢，反意圖牟取暴利，販賣海洛因予他人，戕
    害國人健康惡性非輕，暨被告等所販賣毒品之次數、數量、
    犯罪之動機、目的、手段、所生危害、智識程度等一切情狀
    ，認起訴書建議判處被告乙○○無期徒刑尚屬過重，而分別
    就乙○○犯附表一至六所示之罪，各處如附表一至六所示之
    刑，並定應執行刑為有期徒刑二十二年。就丙○○犯附表二
    所示之罪，各處如附表二所示之刑，並定應執行刑為有期徒
    刑十七年六月。就甲○○犯附表三所示之罪，各處如附表三
    所示之刑，並定應執行刑為有期徒刑十五年三月。復以毒品
    危害防制條例第十八條第一項規定，得諭知沒收並銷燬之者
    ，以查獲之毒品及專供製造或施用毒品之器具為限，固不及
    於毒品之外包裝；惟若外包裝與沾附之毒品無法析離，自應
    將外包裝併該毒品諭知沒收並銷燬之。再按鑑定毒品時，一
    般係以傾倒之方式，將包裝袋內之毒品倒出與包裝袋分離而
    稱重，必要時亦會輔以刮杓取出袋內粉末，然無論依何種方
    式分離，包裝袋內均會有極微量毒品殘留，應整體視為毒品
    ，依毒品危害防制條例第十八條第一項，連同袋內毒品併沒
    收銷燬（最高法院九十四年度臺上字第六二一三號、九十五
    年度臺上字第三七三九、七三五四號判決參照及臺灣高等法
    院暨所屬法院九十六年法律座談會刑事類提案第十八號研討
    結果）。併將扣案如附表七編號（一）、（二）所示之毒品
    海洛因及安非他命，應依毒品危害防制條例第十八條第一項
    前段規定宣告沒收銷燬之。另認被告乙○○所有如附表七編
    號（三）與（四）至（六）所示之物，分別係預備與供被告
    等販賣海洛因或安非他命使用之物，將編號（三）所示之物
    應依刑法第三十八條第一項第二款規定，將（四）至（六）
    所示之物依毒品危害防制條例第十九條第一項規定均宣告沒
    收。暨將被告等如附表一至四所示之販賣海洛因或安非他命
    之所得，均依毒品危害防制條例第十九條第一項規定宣告沒
    收（按毒品危害防制條例第十九條第一項係採相對義務沒收
    主義，而刑法沒收之物，雖指原物，但金錢為代替物，重在
    兌換價值，而不在原物，自難拘泥於沒收原物之理論，認沒
    收販賣毒品所得之金錢，以當場搜獲扣押者為限，是苟能證
    明其為販賣毒品所得之金錢，均應予以沒收，最高法院七十
    一年臺覆字第二號判例參照。本件自被告乙○○處起獲其所
    有之現金新臺幣《下同》五萬七千二百元扣案登帳入庫，且
    於裁判時仍存在且扣押中，其中被告等販賣海洛因、安非他
    命所得之款項共三萬元，即無「全部或一部不能沒收」之情
    形，逕諭知沒收即可，臺灣高等法院暨所屬法院八十八年法
    律座談會刑事類提案第二十九號法律問題審查暨研討結論參
    照）。至於其他扣案之物品，衡情應與販賣、轉讓海洛因及
    安非他命之犯行無關，被告乙○○亦供述上開物品與本件犯
    行無涉（參見原審卷第一九○頁至第一九一頁），且無積極
    證據證明上開扣案物品確係供本件犯行所用或所得之物，未
    予宣告沒收。本院經核原判決就上開部分認事用法，均無違
    誤，量刑亦屬妥適。檢察官就被告乙○○部分上訴指摘原判
    決適用刑法第五十九條之規定酌減其刑，有適用法則不當之
    違法，請求判處被告乙○○無期徒刑，被告三人均上訴指摘
    原判決量刑過重，被告丙○○上訴意旨並認其所犯之罪屬集
    合犯，僅成立一罪，原判決依數罪論處，顯有違誤云云，均
    為無理由，渠等之上訴，均應予駁回。
六、不另為無罪諭知部分：
（一）公訴意旨另以：被告乙○○另分別基於意圖營利，販賣海
      洛因及安非他命之犯行，而於：(1)九十四年四月至九十五
      年十一月十五日十六時許，在嘉義縣民雄鄉頭橋工業區酒
      廠前販賣海洛因予丙○○。(2)九十五年七月至九十六年一
      月間，在嘉義縣民雄鄉省等旁便利商店，販賣海洛因及安
      非他命予李俊忠（次數不詳）。(3)九十五年九月間至九十
      六年十一月初，在嘉義縣民雄鄉頭橋工業區頭橋郵局，販
      賣海洛因、安非他命予曾俊原各十餘次，每次購買一千元
      至二千元。因認被告乙○○上開所為亦涉犯毒品危害防制
      條例第四條第一項、第二項罪嫌云云。
（二）按認定犯罪事實應依證據，為刑事訴訟法第一百五十四條
      第二項所明定，故被告否認犯罪事實所持之辯解，縱屬不
      能成立，仍非有積極證據足以證明其犯罪行為，不能遽為
      有罪之認定。又認定犯罪事實所憑之證據，雖不以直接證
      據為限，間接證據亦包括在內，然而無論直接或間接證據
      ，其為訴訟上之證明，須於通常一般之人均不致於有所懷
      疑，而得確信其為真實之程度者，始得據為有罪之認定，
      倘其證明尚未達到此一程度，而有合理之懷疑存在時，遽
      為有罪之認定，自非適法。再施用毒品者所稱其向某人買
      受毒品之指證，不得作為有罪判決之唯一證據，仍須調查
      其他必要之證據，資以補強其指證之真實性，始為適法。
      又關於毒品施用者其所稱向某人購買毒品之供述，必須補
      強證據佐證，係指毒品購買者之供述縱使並無瑕疵，仍須
      補強證據佐證而言，以擔保其供述之真實性。該所謂補強
      證據，必須與該施用毒品者關於相關毒品交易之供述，具
      有相當程度之關連性，因該補強證據之佐證，足使一般人
      對於施用毒品之供述無合理之懷疑存在，而得確信其為真
      實，始足當之。若毒品購買者之供述證據，本身已有重大
      瑕疵，依嚴格證明之法則，已無法憑為確有販賣毒品行為
      之認定時，因毒品施用者其所稱向某人購買毒品之供述前
      提事實已有合理之懷疑存在，論理上自無再論補強證據之
      必要（參照最高法院九十六年度台上字第三五一號判決意
      旨）。
（三）被告乙○○則堅決否認上開犯行，並辯稱不認識李俊忠等
      語。經查：
    (1)本案起訴書關於被告販賣海洛因予丙○○部分，並未具體
      記載販賣之次數及各該次交易之時間、毒品數量、金額、
      方式等，亦即關於構成販賣毒品海洛因犯行之重要事項均
      付之闕如，而證人即同案被告丙○○於警詢中固曾供稱：
      於九十四年四間開始向綽號「柳仔」之人購買海洛因，最
      後一次是在九十五年十一月中旬十六時許，在嘉義縣民雄
      鄉工業區酒廠前，以新台幣一千元之價格向「柳仔」購買
      海洛因云云（嘉縣警刑偵一字第0960077280號卷第四頁）
      ，然於原審則證稱：是在九十六年五月間向被告乙○○購
      買毒品云云（參見原審卷第一八０頁），其先後所述已有
      歧異，且乙○○自九十六年四月二十六日起因本案遭羈押
      ，另丙○○亦早於九十六年四月十四日即因案入監執行，
      各有前案紀錄表可考，是證人丙○○於原審之證述，顯非
      實情。又依卷附自九十五年九月三日至同年月二十九日止
      ，被告乙○○與丙○○之間共計十二次通訊監察譯文（同
      上開警卷第四六至四七頁），固可見被告乙○○與丙○○
      間就關於毒品海洛因或安非他命有密切之聯繫，然被告乙○○除有轉讓毒品海洛因及安非他命予丙○○之犯行外，
      並曾多次與丙○○共同販賣毒品海洛因，均經認定如前，
      是渠等間自有透過電話聯繫而為共同販賣毒品之犯意聯絡
      及行為分擔之必要，尚難憑以認定被告乙○○確曾於九十
      四年四月至九十五年十一月十五日十六時許，在嘉義縣民
      雄鄉頭橋工業區酒廠前販賣海洛因予丙○○。
    (2)公訴意旨認被告乙○○於九十五年七月至九十六年一月間
      ，在嘉義縣民雄鄉省等旁便利商店，販賣海洛因及安非他
      命予李俊忠部分，無非係依據李俊忠於檢察官偵查中之供
      述（見偵字第一八八八號卷第三七、三八頁）為其論據。
      然其上開供述並未明確敘明各該交易之時間、毒品數量、
      金額、方式等等，起訴書亦未明確記載被告乙○○販賣之
      次數及各該次交易之時間、毒品數量、金額、方式等等，
      即關於構成販賣毒品罪之重要事項均付之闕如。至於卷附
      九十五年十月八日至同年月九日間，被告乙○○（行動電
      話門號000000 0000號）與李俊忠（行動電話門號0000000
      000號）之間共計三次通訊監察譯文（同上開警卷第六三
      頁），固有「要弄一張」、「、「五百而已啦」、「等下
      再弄一張啦」等似為毒品交易之對話，然渠等間究竟係就
      何種毒品而為交易，嗣後是否確依聯繫為完成交易，均非
      明確，本院尚無從憑以認定被告確有此部分犯行。
    (3)關於公訴意旨認被告乙○○販賣毒品海洛因及安非他命予
      至曾俊原部分，無非係依據曾俊原於警詢、檢察官偵訊及
      卷附通訊監察譯文（嘉縣警刑偵二字第0960072345號卷第
      六八頁）為其論據。被告乙○○就此辯稱係與曾俊原一起
      出錢向他人購買毒品，並未販賣毒品與曾俊原等語（參見
      原審卷第一八三頁），核其所辯與證人曾俊原於偵查中證
      稱：都是先拿錢給被告乙○○，被告乙○○再幫伊向其他
      人拿毒品，從未付錢時同時交付毒品，都是先拿錢給被告
      乙○○等語（參見偵字第一八八八號卷第三二頁）相符，
      且被告乙○○既已坦承其多次單獨或共同販賣毒品海洛因
      及安非他命之犯行，獨就此部分犯行予以否認，實益不大
      ，其所辯尚非不足採信，是亦難認被告確有販賣毒品與曾
      俊原之行為。
（四）公訴人所提出之證據，尚不足為被告乙○○確有販賣海洛
      因或安非他命與丙○○、李俊忠、曾俊原之犯行，基於無
      罪推定原則，此部分原應為被告乙○○無罪之諭知，惟因
      起訴書認被告乙○○此部分若成立犯罪與前揭經判決有罪
      部分屬集合犯，僅成立一罪，爰不另為無罪之諭知。原審
      就此部分，認被告乙○○犯罪不能證明，不另為無罪之諭
      知，尚無不合。檢察官就此部分上訴，指摘原判決不當，
      為無理由，亦應駁回。
據上論斷，應依刑事訴訟法第三百六十八條，判決如主文。
本案經檢察官范文豪到庭執行職務。
中    華    民    國    97    年    5     月    14    日
                  刑事第六庭    審判長法  官  蔡崇義
                                      法  官  曾文欣
                                      法  官  杭起鶴
以上正本證明與原本無異。
如不服本判決，應於收受本判決後十日內向本院提出上訴書狀。
其未敘述上訴理由者並得於提起上訴後十日內向本院補提理由書
狀（均須按他造當事人之人數附繕本）「切勿逕送上級法院」。
                                      書記官  魏安里
中    華    民    國    97    年    5     月    14    日
附錄本案論罪科刑法條：
毒品危害防制條例第四條第一項、第二項：
製造、運輸、販賣第一級毒品者，處死刑或無期徒刑；處無期徒
刑者，得併科新臺幣一千萬元以下罰金。
製造、運輸、販賣第二級毒品者，處無期徒刑或七年以上有期徒
刑，得併科新臺幣七百萬元以下罰金。
毒品危害防制條例第八條第一項、第二項：
轉讓第一級毒品者，處一年以上七年以下有期徒刑，得併科新臺
幣一百萬元以下罰金。
轉讓第二級毒品者，處六月以上五年以下有期徒刑，得併科新臺
幣七十萬元以下罰金。
附表一：乙○○販賣第一級毒品拾罪，均累犯，各處有期徒刑拾
        伍年貳月，扣案附表七編號（一）之物均沒收銷燬之，
        編號（三）至（六）之物及販賣第一級毒品所得之新臺
        幣捌仟元均沒收。
┌──┬───┬────────┬───────────┬───────────────┐
│編號│販賣  │時間            │ 地點                 │購買毒品種類、金額（單位為新臺│
│    │對像  │                │                      │幣）及次數                    │
├──┼───┼────────┼───────────┼───────────────┤
│ 一 │何志偉│九十五年九月初十│嘉義縣民雄鄉頭橋工業區│撥打0000000000號電話│
│    │      │九時許          │酒廠前                │以一千元購買海洛因一次        │
├──┼───┼────────┼───────────┼───────────────┤
│ 二 │何志偉│九十五年九月十日│嘉義縣民雄鄉頭橋工業區│撥打0000000000號電話│
│    │      │十九時許        │酒廠前                │以一千元購買海洛因一次        │
├──┼───┼────────┼───────────┼───────────────┤
│ 三 │何志偉│九十五年十月底十│嘉義縣民雄鄉協志高中前│撥打0000000000號電話│
│    │      │六時許          │陸橋下                │以一千元購買海洛因一次        │
├──┼───┼────────┼───────────┼───────────────┤
│ 四 │何柏慶│九十五年十月底至│嘉義縣民雄鄉頭橋工業區│購買海洛因，每次五百元，共計四│
│    │      │九十五年十一月初│酒廠前                │次，但所撥打之電話號碼已忘記  │
├──┼───┼────────┼───────────┼───────────────┤
│ 五 │唐國涼│九十五年七月底十│嘉義縣民雄鄉吳鳳技術學│透過丙○○持用之0000000│
│    │      │六時許          │院前                  │五六六號電話向乙○○以一千元購│
│    │      │                │                      │買海洛因一次                  │
├──┼───┼────────┼───────────┼───────────────┤
│ 六 │唐國芳│九十五年九月底  │嘉義縣民雄鄉福權村番仔│撥打0000000000號電話│
│    │      │                │莊高速公路涵洞路旁    │以一千元購買海洛因一次        │
├──┼───┼────────┼───────────┼───────────────┤
│ 七 │唐國芳│九十五年十月一日│嘉義縣民雄鄉福權村番仔│撥打0000000000號電話│
│    │      │                │莊高速公路涵洞路旁    │以一千元購買海洛因一次        │
└──┴───┴────────┴───────────┴───────────────┘
附表二：乙○○、丙○○共同販賣第一級毒品拾陸罪，均累犯，
        各處有期徒刑拾伍年貳月，扣案附表七編號（一）之物
        均沒收銷燬之，編號（三）至（六）之物均沒收，共同
        販賣第一級毒品所得之新臺幣壹萬參仟元連帶沒收之。
┌──┬───┬────────┬───────────┬───────────────┐
│編號│販賣  │時間            │ 地點                 │  購買毒品種類、金額及次數    │
│    │對像  │                │                      │                              │
├──┼───┼────────┼───────────┼───────────────┤
│ 一 │何志偉│九十五年九月二十│嘉義縣民雄鄉○○街7-11│撥打0000000000號電話│
│    │      │二日十二時許    │便利商店前            │以一千元購買海洛因一次        │
├──┼───┼────────┼───────────┼───────────────┤
│ 二 │何志偉│九十五年九月二十│嘉義縣民雄鄉○○街7-11│撥打0000000000號電話│
│    │      │三日十六時許    │便利商店前            │以一千元購買海洛因一次        │
├──┼───┼────────┼───────────┼───────────────┤
│ 三 │何柏慶│九十五年七、八月│嘉義縣民雄鄉○○街二八│撥打0000000000號電話│
│    │      │至九十五年十一月│七號及頭橋工業區酒廠前│購買海洛因，每次五百元，共計六│
│    │      │初十五、十六時間│等處                  │次                            │
├──┼───┼────────┼───────────┼───────────────┤
│ 四 │唐國涼│九十五年十月中旬│嘉義縣民雄鄉頭橋工業區│撥打0000000000號電話│
│    │      │二十二時許      │酒廠前                │以一千元購買海洛因一次        │
├──┼───┼────────┼───────────┼───────────────┤
│ 五 │唐國涼│九十五年十一月中│嘉義縣民雄鄉頭橋工業區│撥打0000000000號電話│
│    │      │旬十四時許      │酒廠前                │以一千元購買海洛因一次        │
├──┼───┼────────┼───────────┼───────────────┤
│ 六 │唐國涼│九十五年十一月二│嘉義縣民雄鄉頭橋工業區│撥打0000000000號電話│
│    │      │十三日九時許    │                      │以一千元購買海洛因一次        │
├──┼───┼────────┼───────────┼───────────────┤
│ 七 │唐國芳│九十五年九月中旬│嘉義縣民雄鄉頭橋7-11便│撥打0000000000號電話│
│    │      │至九十五年十一月│利商店前及嘉義市○○路│購買海洛因，每次一千元，共計五│
│    │      │十六日          │大寶鎮全家超商前等處  │次                            │
└──┴───┴────────┴───────────┴───────────────┘
附表三：乙○○（均累犯）、甲○○共同販賣第一級毒品貳罪，
        各處有期徒刑拾伍年貳月，扣案附表七編號（一）之物
        均沒收銷燬之，編號（三）至（六）之物均沒收，共同
        販賣第一級毒品所得之新臺幣肆仟元連帶沒收之。
┌──┬───┬────────┬───────────┬───────────────┐
│編號│販賣  │時間            │ 地點                 │  購買毒品種類、金額（單位為新│
│    │對像  │                │                      │  臺幣）及次數                │
├──┼───┼────────┼───────────┼───────────────┤
│ 一 │嚴明立│九十六年四月二十│嘉義縣民雄鄉興南村頭橋│以二千元購買海洛因一次，由□信│
│    │      │五日六時三十分  │新故鄉大樓自助洗衣店前│全將海洛因送交嚴明立          │
├──┼───┼────────┼───────────┼───────────────┤
│ 二 │嚴明立│九十六年四月二十│嘉義縣民雄鄉興南村頭橋│以二千元購買海洛因一次，由□信│
│    │      │五日十五時許    │新故鄉大樓自助洗衣店前│全將海洛因送交嚴明立          │
└──┴───┴────────┴───────────┴───────────────┘
附表四：乙○○販賣第二級毒品貳罪，均累犯，各處有期徒刑柒
        年肆月，扣案附表七編號（二）之物均沒收銷燬之，編
        號（三）至（六）之物及販賣第二級毒品所得之新臺幣
        伍仟元均沒收。
┌──┬───┬────────┬───────────┬───────────────┐
│編號│販賣  │時間            │ 地點                 │  購買毒品種類、金額（單位為新│
│    │對像  │                │                      │  臺幣）及次數                │
├──┼───┼────────┼───────────┼───────────────┤
│ 一 │李富凱│九十六年三月初  │嘉義縣民雄鄉民雄肉包店│撥打0000000000號電話│
│    │      │                │前                    │，以二千元購買安非他命一次    │
├──┼───┼────────┼───────────┼───────────────┤
│ 二 │李富凱│九十六年三月十六│嘉義縣民雄鄉親親汽車旅│撥打0000000000號電話│
│    │      │日十五時許      │館內                  │，以三千元購買安非他命一次    │
└──┴───┴────────┴───────────┴───────────────┘
附表五：乙○○轉讓第一級毒品，累犯，處有期徒刑壹年拾月，
        扣案附表七編號（一）之物均沒收銷燬之。
┌──┬───┬────────┬───────────┬───────────────┐
│編號│轉讓  │    時    間    │     地      點       │  轉讓毒品種類                │
│    │對像  │                │                      │                              │
├──┼───┼────────┼───────────┼───────────────┤
│ 一 │甲○○│九十六年二月至四│嘉義縣民雄鄉興南村頭橋│海洛因                        │
│    │      │月間            │七○六號四樓居所內    │                              │
└──┴───┴────────┴───────────┴───────────────┘
附表六：乙○○轉讓第二級毒品，累犯，處有期徒刑壹年，扣案
        附表七編號（二）之物均沒收銷燬之。
┌──┬───┬────────┬───────────┬───────────────┐
│編號│轉讓  │    時    間    │     地      點       │  轉讓毒品種類                │
│    │對像  │                │                      │                              │
├──┼───┼────────┼───────────┼───────────────┤
│ 一 │甲○○│九十六年二月至四│嘉義縣民雄鄉興南村頭橋│安非他命                      │
│    │      │月間            │七○六號四樓居所內    │                              │
└──┴───┴────────┴───────────┴───────────────┘
附表七：
（一）第一級毒品海洛因伍拾捌包（含各該包裝袋，驗餘淨重共
      貳拾點捌柒公克）。
（二）第二級毒品安非他命拾貳包（含各該包裝袋，毛重共肆點
      伍玖公克）。
（三）未使用過之夾鍊袋壹批（含小夾鍊袋伍拾玖個、中夾鍊袋
      陸拾捌個、大夾鍊袋柒拾壹個）。
（四）斜削吸管伍支。
（五）磅秤貳臺。
（六）摩托羅拉牌行動電話貳支。
（以下空白）


司法院資訊處製作；財團法人民間司法改革基金會備份。
